臺灣臺南地方法院刑事判決　　　　　　　95年度易字第1256號
公　訴　人　臺灣臺南地方法院檢察署檢察官
被　　　告　甲○○
　　　　　　　　　　（另案在臺灣臺南監獄臺南分監執行中）
　　　　　　丙○○
上列被告等因竊盜案件，經檢察官提起公訴（95年度偵字第1248
3號），本院判決如下：
    主    文
甲○○共同逾越安全設備而竊盜，累犯，處有期徒刑捌月。
丙○○共同逾越安全設備而竊盜，累犯，處有期徒刑拾月。
    事    實
一、甲○○前因竊盜案件，經本院以九十三年度簡字第二五二○
    號判處有期徒刑五月確定，於民國九十五年一月二十五日執
    行完畢；丙○○前因違反毒品危害防制條例案件，經本院以
    九十二年度訴字第六八四號判處有期徒刑一年六月確定，於
    九十四年六月十八日縮刑期滿執行完畢。
二、詎甲○○、丙○○二人仍不知悔改，復共同基於意圖為自己
    不法所有之犯意聯絡，於九十五年八月十二日十六時許，由
    甲○○騎乘車牌號碼NLK－322號重型機車搭載丙○○，至丁○○所有位於臺南縣歸仁鄉○○村○○○段七五四地號之工
    寮，翻越該工寮週邊之籬笆進入工寮內（無故侵入建築物部
    分未據告訴），徒手竊取丁○○所有之不鏽鋼窗戶一口及鋁
    條二十五支〔共價值約新臺幣（下同）一千多元〕，並互相
    合作將所竊得之不鏽鋼及鋁條由工寮內丟出籬笆外，得手後
    ，甲○○將前開不鏽鋼窗戶及鋁條放置於上揭重型機車腳踏
    板上，適丁○○之胞弟陳吉輝返回工寮時撞見尚未離去之丙○○，嗣又聞聲發現在工寮外空地之甲○○及上開載有贓物
    之重型機車，乃報警當場查獲，並起出上開不鏽鋼窗戶一口
    及鋁條二十五支（業已發還）。
三、案經臺南縣警察局歸仁分局報告臺灣臺南地方法院檢察署檢
    察官偵查起訴。
    理    由
一、證據能力方面：
    被告以外之人於偵查中向檢察官所為之陳述，除顯有不可信
    之情況者外，得為證據。被告以外之人於審判外之陳述，雖
    不符前四條之規定，而經當事人於審判程序同意作為證據，
    法院審酌該言詞陳述或書面陳述作成時之情況，認為適當者
    ，亦得為證據。當事人、代理人或辯護人於法院調查證據時
    ，知有第一百五十九條第一項不得為證據之情形，而未於言
    詞辯論終結前聲明異議者，視為有前項之同意。刑事訴訟法
    第一百五十九條之一第二項、第一百五十九條之五第二項分
    別定有明文。查本件證人即共同被告甲○○及丁○○、陳吉
    輝等人於檢察官偵查中所為之證述，業經具結在案，且無顯
    有不可信之情況，依上開刑事訴訟法第一百五十九條之一第
    二項之規定，自得作為證據；又證人即共同被告甲○○於警
    詢時之陳述，證據能力部分業據被告所不爭執，依上開刑事
    訴訟法第一百五十九條第之五第二項之規定，自亦得作為證
    據。
二、訊據被告甲○○對於上揭犯行坦承不諱，核與證人陳吉輝、
    丁○○於警詢時及檢察官偵查中所證述之情節相符，復有扣
    押物品目錄表、贓物認領保管單、刑事現場測繪圖、車籍作
    業系統查詢認可資料各一紙及現場照片七張等附卷可參，經
    核與被告甲○○之自白相符，足認被告甲○○確有上開竊盜
    犯行無訛，其竊盜犯行，事證非常明確，堪以認定。
三、訊據被告丙○○固供承於上揭時、地進入被害人丁○○上開
    工寮乙節，惟辯稱：甲○○騎機車載伊到該工寮係為採草藥
    ，當時伊係隨甲○○進去工寮，伊之後在工寮內有遇到陳吉
    輝云云。經查：證人即共同被告甲○○在檢察官偵查中具結
    證稱：伊和丙○○二人由工寮後面之籬笆進入工寮，合力將
    該不鏽鋼窗戶及鋁條搬出，之後因要將竊取之物品搬走時看
    不到丙○○，所以就呼叫他的名字而被查獲，丙○○事先知
    道要進入工寮竊取物品等語（見偵查卷第九頁）；嗣於本院
    審理時亦證稱：被告丙○○係尾隨伊進入工寮，伊進入工寮
    時有告訴丙○○是要偷東西，而伊在工寮內搬運不鏽鋼及鋁
    條時，丙○○均有在場看到等語（見本院九十六年三月二日
    審判筆錄）；而證人即被害人丁○○之胞弟陳吉輝證稱：當
    天伊開門進入時撞見丙○○，伊問他如何進入，他說他不知
    道，並說是進來採草藥，伊就趕他出去，同時發現籬笆外一
    百公尺處有人在喊叫，伊出去查看，就看到甲○○，並看到
    甲○○的機車上放有丁○○所有的鋁條二十五條及不鏽鋼窗
    戶，甲○○有告訴伊說另一個人的綽號叫「小馬仔」等語（
    見偵查卷第十四頁）；而證人丁○○亦證稱：工寮係伊所有
    ，有用鐵網圍籬笆，大門也有上鎖，當天大門及籬笆均未被
    破壞，被竊之鋁條及不鏽鋼窗戶共值一千餘元等語（見偵查
    卷第十五頁）。茲經互核上開證人之證詞，足認證人丁○○
    所有之工寮之門平日均有上鎖，被告丙○○應可認識該工寮
    係屬私人處所，且其於案發時係隨同共同被告甲○○以逾越
    籬笆之非法方式進入該私人所有之工寮，顯見並非單純為採
    草藥而進入工寮；況共同被告甲○○係於欲搬運竊取之物品
    離開時，呼叫丙○○始為陳吉輝聞聲查看進而查獲，足認被
    告丙○○不但和共同被告甲○○同時非法進入私人所有之工
    寮，且於竊取物品時係與甲○○合力將系爭不鏽鋼窗戶及鋁
    條搬出，於得手後，亦計劃同時搬運贓物離開現場；再參以
    甲○○與被告丙○○並無宿怨，亦據被告丙○○所自承 (見
    偵查卷第十四頁)，是共同被告甲○○應無何故意設詞誣陷
    被告丙○○之可能，足認被告丙○○確係和共同被告甲○○
    共同以逾越性質上屬安全設備之籬笆之方式，非法進入被害
    人丁○○所有之工寮內竊取不鏽鋼窗戶及鋁條等情，要足認
    定，其上開所辯，純為卸責之詞，不足採信。此外，復有扣
    押物品目錄表、贓物認領保管單、刑事現場測繪圖、車籍作
    業系統查詢認可資料各一紙及現場照片七張等在卷可稽，是
    本件事證明確，被告丙○○之犯行堪以認定。
四、按籬笆本係因防閑而設，自屬安全設備之一種，究與牆垣係
    用土磚作成之性質有間，原判決竟以安全設備之籬笆為牆垣
    ，依毀越牆垣論罪，自有未合，最高法院四十五年台上字第
    二一○號判例可資參照。而本件被告甲○○、丙○○逾越被
    害人丁○○前揭工寮週邊之籬笆，依上揭判例意旨，仍屬「
    越」過安全設備。故核被告二人所為，均係犯刑法第三百二
    十一條第一項第二款之加重竊盜罪。被告二人就上開犯行，
    有犯意聯絡及行為分擔，應論以共同正犯。被告甲○○、丙○○二人有事實欄一所示之犯罪及科刑紀錄，分別於九十五
    年一月二十五日、九十四年六月十八日執行完畢，此有臺灣
    高等法院被告前案紀錄表各一份在卷可稽，其二人均於前受
　　有期徒刑之執行完畢後五年內故意再犯本件有期徒刑以上之
　  罪，均應依刑法第四十七條第一項規定論以累犯，並均加重
    其刑。爰審酌被告二人之犯罪動機、目的、犯罪手段、被害
    人所受之損害，及被告甲○○犯罪後坦承犯行，被告丙○○
    矢口否認犯行之態度，及檢察官就被告甲○○、丙○○二人
    分別求處有期徒刑八月、十月等一切情狀，各量處如主文所
    示之刑，以資懲儆。至被告甲○○部分雖經檢察官建請本院
    依竊盜犯贓物犯保安處分條例諭知強制工作。惟按竊盜犯贓
    物犯保安處分條例第二條第四項規定：應執行之刑未達一年
    以上者，不適用本條例。查本件被告甲○○所竊盜之物品價
    值僅一千餘元，已發還被害人，且因犯後態度良好，經檢察
    官求處有期徒刑八月，本院亦認檢察官之求刑適當而判處有
    期徒刑八月，揆諸前開規定，就被告甲○○自不得為強制工
    作之諭知，併此敘明。
據上論斷，應依刑事訴訟法第二百九十九條第一項前段，刑法第
二十八條、第三百二十一條第一項第二款、第四十七條第一項，
判決如主文。
本案經檢察官乙○○到庭執行職務。
中　　華　　民　　國　　96　　年　　3　　月　　16　　日
　　　　　　　　　刑事第二庭  審判長  法  官　蘇義洲
　　　　　　　　　　　　　　　　　　　法  官　洪士傑
　　　　　　　　　　　　　　　　　　　法  官　徐文瑞
以上正本證明與原本無異。
如不服本判決應於送達後10日內向本院提出上訴狀（應附繕本）
。
　      　　　　　　　　　　　　　　　書記官　李佩珊
中　　華　　民　　國　　96　　年　　3　　月　　16　　日
附錄本案論罪科刑法條全文：
中華民國刑法第321條
犯竊盜罪而有左列情形之一者，處 6 月以上、 5 年以下有期徒刑：
一  於夜間侵入住宅或有人居住之建築物、船艦或隱匿其內而犯之者。
二  毀越門扇、牆垣或其他安全設備而犯之者。
三  攜帶兇器而犯之者。
四  結夥三人以上而犯之者。
五  乘火災、水災或其他災害之際而犯之者。
六  在車站或埠頭而犯之者。
前項之未遂犯罰之。
